---
title: "ANÀLISI_VISUAL_PAC3"
output: html_document
date: "2024-11-30"
---

```{r setup, include=FALSE}
knitr::opts_chunk$set(echo = TRUE)
```

Afegiré les llibreries que faré servir per a l'anàlisi.

```{r}
library(tidyr)
library(dplyr)
```

Primer de tot, llegirem el fitxer hotel_bookings.csv i en farem un dataframe

```{r}
data=read.csv("hotel_bookings.csv", stringsAsFactors = T)
dim(data)
```

Netejaré el dataframe de manera que només se'm mostrin aquelles files amb despesa inferior a 1000 i no negativa.

També eliminaré les files amb country = Portugal, ja que voldré fixar-me només amb els turistes de fora.

```{r}
data_netejat=data[data$adr>=0 & data$adr<1000,]
data_extrangers=data_netejat[data_netejat$country!='PRT',]
```

Miraré només els 20 països estrangers que més reserves van fer en hotels de Portugal. Els filtraré.

```{r}
top_countries <- data_extrangers %>% 
  count(country, sort = TRUE) %>% 
  top_n(20, n)

data_20 <- data_extrangers %>% filter(country %in% top_countries$country)
```

Farem el csv pel treemap

```{r}
#Crearé un dataframe per fer-ne un treemap
data_treemap <- data_20 %>%
  group_by(arrival_date_year, country, hotel) %>%
  summarise(total_adr = sum(adr, na.rm = TRUE)) %>%
  ungroup()

# Canviaré els noms de les columnes
colnames(data_treemap) <- c("Year", "Country", "Hotel", "Total_ADR")

print(data_treemap)

# Escric el dataframe en un csv, estarà amb l'estructura tal com el vol Florish
write.csv(data_treemap, "grafic_treemap.csv", row.names = FALSE)
```

Farem el csv pel gràfic de línies

```{r}
#Crearé un dataframe per fer el gràfic de línies
df_total_anys <- data_20 %>%
  group_by(arrival_date_year, country) %>%
  summarise(total_adr = sum(adr, na.rm = TRUE)) %>%
  ungroup()

#Reestructuraré el dataframe per a que tingui l'estructura que demana Flourish
data_linies <- df_total_anys %>%
  pivot_wider(names_from = country, values_from = total_adr, values_fill = list(total_adr = 0))

print(data_linies)

# Escric el dataframe en un csv, estarà amb l'estructura tal com el vol Florish
write.csv(data_linies, "grafic_linies.csv", row.names = FALSE)
```

Farem el csv pel gràfic de barres

```{r}
#Crearé un dataframe per fer el gràfic de barres
df_freq <- data_20 %>%
  group_by(arrival_date_year, hotel) %>%
  summarise(frequencia = n()) %>%
  ungroup()

#Reestructuraré el dataframe per a que tingui l'estructura que demana Flourish
data_barres <- df_freq %>%
  pivot_wider(names_from = hotel, values_from = frequencia, values_fill = list(frequencia = 0))

print(data_barres)

# Escric el dataframe en un csv, estarà amb l'estructura tal com el vol Florish
write.csv(data_barres, "grafic_barres.csv", row.names = FALSE)
```
